【裁判字號】    89,易,1112
【裁判日期】    890911
【裁判案由】    竊盜
【裁判全文】
臺灣桃園地方法院刑事判決                        八十九年度易字第一一一二號
    公  訴  人  臺灣桃園地方法院檢察署檢察官
    被      告  甲○○
右列被告因竊盜案件，經檢察官提起公訴（八十九年度偵字第四一三三號），本院判
決如左‥
    主  文
甲○○共同竊盜，累犯，處有期徒刑陸月。
    事  實
一、甲○○曾違反麻醉藥品管理條例，經台灣板橋地方法院於民國（下同）八十四年
    十月十一日判決有期徒刑三月，同年十一月九日確定，同年十二月九日易科罰金
    執行完畢，猶不知悔改，仍於八十九年三月十日凌晨三時四十分許，與乙○○共
    同意圖為自己不法所有，基於犯意聯絡，由乙○○駕駛車號Ｔ五九九三一號自用
    小客車，搭載甲○○自台北縣板橋市出發前往桃園縣龜山鄉○○路○段時，決定
    該路五十一號之檳榔攤為目標後，甲○○即在該檳榔攤前五、六公尺處下車，再
    由乙○○駕車停於檳榔攤前購買檳榔，將店員丙○○引出店外，甲○○旋趁隙進
    入檳榔店內著手竊取丙○○所有之行動電話一支及店內現金新台幣（下同）二千
    元得手，詎乙○○不知何故突然反悔，出言告知丙○○有人在店內行竊，丙○○
    旋回身大喊抓賊，甲○○見東窗事發立即直奔乙○○之座車，二人旋揚長而去。
    嗣經丙○○記下車號報警循線於同日上午七時十分許，在台北縣中和市○○路一
    七一巷一弄八號乙○○住處查獲其二人，並自該處旁之防火巷水溝內，尋獲甲○○丟棄之行動電話及現金八百元。
二、案經桃園縣警察局龜山分局移報臺灣桃園地方法院檢察署檢察官偵查起訴。
    理  由
一、右開事實，訊據被告坦承不諱，核與被害人丙○○指訴情節相符，並有贓物領據
    一紙在卷可稽，事證明確，堪以認定。雖共犯乙○○則矢口否認與被告甲○○共
    謀犯下本案，辯稱：伊載被告前往桃園縣龜山鄉○○路時，在案發檳榔攤前五、
    六公尺處，被告說要下車找朋友，要伊等他，伊遂讓被告下車，伊則前行購買檳
    榔，不知被告竟會去偷竊檳榔攤云云。惟查，本案若係被告甲○○一人獨自決意
    所為，則其欲順利進入檳榔攤行竊豈非須先在一旁等候其他過往行人前來購買檳
    榔，然是否有人前來購買檳榔乃不確定之因素，且被告係遠從台北縣板橋市前來
    ，當時又時值深夜，按理自應速戰速決，並預先安排逃離現場回返板橋之交通工
    具，實無在現場無期地等待行竊機會，繼而連逃離現場之交通工具均無準備之情
    況下即貿然行竊之理。次觀諸本案發生之過程係在共犯乙○○驅車前行購買檳榔
    ，店員出來時，被告即趁機進入檳榔攤行竊，待東窗事發，被告復直奔共犯乙○○之座車而來，並未往街道左右二旁逃竄等情，顯然本件竊案係事先合謀計劃下
    所為，共犯乙○○聲稱不知情，核為卸責之詞，洵無可取，本件係被告與共犯乙○○共同為之，應可認定。
二、核被告所為係犯刑法第三百二十條第一項之竊盜罪，其與乙○○有犯意聯絡，行
    為分擔，為共同正犯。又被告甲○○曾違反麻醉藥品管理條例，經台灣板橋地方
    法院於民國（下同）八十四年十月十一日判決有期徒刑三月，同年十一月九日確
    定，同年十二月九日易科罰金執行完畢，有本院刑案紀錄表可稽，五年內再犯本
    件有期徒刑以上之罪，為累犯，應加重其刑。爰審酌被告犯罪之動機、目的、手
    段、生活狀況、智識程度、犯罪所生之損害及犯罪後態度等一切情狀，量處如主
    文所示之刑，以資懲儆。
據上論斷，應依刑事訴訟法第二百九十九條第一項前段、刑法第二十八條、第三百二
十條第一項、第四十七條，罰金罰鍰提高標準條例第一條，判決如主文。
本案經檢察官魏雯祈到庭執行職務。
中      華      民      國      八十九      年    九    月    十一    日
                                臺灣桃園地方法院刑事第一庭
                                    法  官   潘  政  宏
右正本證明與原本無異。
如不服本判決，應於判決送達後十日內向本院提出上訴狀( 應附繕本 )，上訴於
臺灣高等法院。
                                      書記官   蔡春榮
中        華        民        國   八十九   年   九   月    二十    日
附錄論罪科刑法條
刑法第三百二十條
意圖為自己或第三人不法之所有，而竊取他人之動產者，為竊盜罪，處五年以下有期
徒刑、拘役或五百元以下罰金。
意圖為自己或第三人不法利益，而竊佔他人之不動產者，依前項之規定處斷。
前二項之未遂犯罰之。


司法院資訊處製作；財團法人民間司法改革基金會備份。
